臺灣高等法院臺中分院刑事判決　　　　99年度上訴字第2416號
上　訴　人
即　被　告　邱錦枝
選任辯護人　張崇哲律師
　　　　　　張仕融律師
上列上訴人因妨害風化案件，不服臺灣彰化地方法院99年度訴字
第826號中華民國99年 9月23日第一審判決（起訴案號：臺灣彰
化地方法院檢察署99年度聲押字第102號），提起上訴，本院判
決如下：
    主    文
原判決關於邱錦枝部分撤銷。
邱錦枝共同意圖使女子與他人為性交及猥褻之行為，而容留以營
利，處有期徒刑陸月，如易科罰金，以新臺幣壹仟元折算壹日；
扣案之臨檢警示遙控器壹個、打卡表貳張、消費時間表肆張、營
業表壹張、服務小姐休假表壹張、已使用過的保險套個均沒收
。
    犯罪事實
一、邱錦枝曾於88年間，因犯營利姦淫猥褻之妨害風化罪，經臺
    灣臺北地方法院以88年訴字第300號判處有期徒刑1年，不服
    提起上訴，經臺灣高等法院以88年上訴字第1854號判決上訴
    駁回，再不服提起上訴，經最高法院以88年台上字5977號判
    決上訴駁回確定，於90年1月1日執行完畢（本件不構成累犯
    ）。其於邱錦枝於98年12月 8日頂讓接手經營址設彰化縣員
    林鎮○○路209號之「儂美男士美容生活館」，並於是日起
    分別以每月新台幣（下同）3萬元、2萬元之薪資雇用翁雲龍
    與鄭甲健（其2人業經原審判決罪刑確定），詎其3人共同基
    於使女子與他人為猥褻、性交行為而媒介、容留以營利之犯
    意聯絡，自98年12月8日起，在上揭之「儂美男士美容生活
    館」內，由邱錦枝負責管理從事猥褻、性交之女子，鄭甲健
    及翁雲龍負責接洽男客媒介性交易等事宜，並以上開「儂美
    男士美容生活館」作為媒介、容留女子為猥褻、性交之場所
    ，即若有不特定男客前來消費，鄭甲健或翁雲龍負責招呼男
    客，並將男客帶至上開「儂美男士美容生活館」1樓房間，
    並通知成年之服務小姐即李香等人，在上址與不特定男客為
    猥褻（替男客愛撫性器官，直至射精，俗稱半套）及性交行
    為（與男客發生性行為，直至男客射精，俗稱全套），每次
    半套交易行為之對價為1900元、全套之對價為2700元，均由
    翁雲龍或鄭甲健從中收取900元作為媒介、容留費用以營利
    ，並將之再交付予邱錦枝，其餘則由該次服務之小姐取得。
    其等媒介、容留之女子計有張璧米（自99年1月7日前來該店
    ）、李惠敏（自99年1月24日前來該店）、李香（自99年1月
    15日起至該店）、童思思（自99年1月30日起至該店）等人
    ，嗣於99年2月2日晚間10時53分許，有男客謝銘峰經由翁雲
    龍及鄭甲健媒介店內成年女子張璧米從事全套性交易服務完
    畢；男客謝新發經由翁雲龍及鄭甲健媒介店內成年女子童思
    思從事半套性交易服務；男客趙新光經由翁雲龍及鄭甲健媒
    介店內成年女子李香從事全套性交易服務；男客邱模經由翁
    雲龍及鄭甲健媒介店內女子李惠敏從事全套性交易服務完畢
    （張璧米、童思思、李香及李惠敏違反社會秩序維護法部分
    ，經警移送原審法院簡易庭裁處），旋為警持搜索票當場查
    獲，並扣得翁雲龍所有之臨檢警示遙控器1個、打卡表2張、
    消費時間表4張、營業表1張、服務小姐休假表1張及已使用
    過的保險套3個，始查悉上情。
二、案經彰化縣警察局員林分局報告臺灣彰化地方法院檢察官偵
    查起訴。
    理   由
一、證據能力部分：
    按現行刑事訴訟法為保障被告之反對詰問權，排除具有虛偽
    危險性之傳聞證據，以求實體真實之發見，於該法第159條
    第1項明定被告以外之人於審判外之言詞或書面陳述，除法
    律有規定者外，不得作為證據。本件檢察官、被告及辯護人
    於本院準備程序及審理程序中，並未就本案卷內證據資料（
    包括對共同被告翁雲龍、鄭甲健不利於之自白部分）之證據
    能力提出爭執，並同意作為本案之證據方法（本院卷第27頁
    、第41頁背面至43頁背面），亦未對同案被告鄭甲健聲請以
    證人身分詰問、對質，雖於本院一度聲請對同案被告翁雲龍
    以證人身分詰問、對質，惟因證人翁雲龍經合法傳喚未到庭
    後，即表明捨棄傳訊（見本院卷第40頁背面），且迄於言詞
    辯論終結前，均未再主張有刑事訴訟法第159條第1項不得為
    證據之情形，應認均已同意本案卷內之證據資料均得作為本
    案證據（本院卷第27頁、第41頁背面至43頁背面），且經本
    院審酌該等證據之取得並無不適當之情形，是本案卷內之證
    據均有證據能力。
二、訊據上訴人即被告邱錦枝（被告邱錦枝）對於上揭犯罪事實
    於原審供承不諱，其上訴本院後對於上揭犯罪事實僅爭執其
    係於99年1月7日起開始接手經營上開「儂美男士美容生活館
    」，而非自98年12月8日起開始接手經營外，餘均坦承不諱
    。經查，被告邱錦枝於原審99年12月8日審判期日業已自承
    其自98年12月8日開始接手經營上開「儂美男士美容生活館
    」等語（見原審卷第62頁），而同案被告翁雲龍、鄭甲健亦
    於原審同日審判期日自承自99年12月8日開始受雇於被告邱
    錦枝，及坦承上揭為媒介、容留女子與不特定男客為猥褻、
    性交行為之事實（見原審卷第62頁），且3人就此所供互核
    一致。又上揭為媒介、容留女子與不特定男客為猥褻、性交
    行為之事實，亦據證人即受留容之女子李香於警詢及偵查中
    ；張璧米、李惠敏、及童思思於警詢中證稱明確。另於99年
    2月2日晚間，有關張璧米、童思思、李香、李惠敏確係因被
    告翁雲龍及鄭甲健媒介、容留而分別與男客謝新發等人從事
    全套或半套性交易服務完畢等情，業據證人即男客謝銘峰、
    謝新發、趙新光、邱模於警詢及偵查中，分別證述明確，另
    亦有臨檢警示遙控器1個、打卡表2張、消費時間表4張、營
    業表1張、服務小姐休假表1張及已使用過的保險套3個扣案
    可稽。雖被告邱錦枝另以原審所認定有關媒介、容留之女子
    張璧米、童思思、李香、李惠敏等人接客為性交易之日期最
    早起於99年1月7日，故伊實際開始接手經營上開「儂美男士
    美容生活館」是99年1月7日云云；惟查被告邱錦枝係上開「
    儂美男士美容生活館」之經營者，經營者之頂讓經營始日與
    接客小姐之接客始日不必然會恰為同一日，蓋在常情上，必
    是先有經營者之接手經營，始再接洽小姐前來賣淫，且賣淫
    小姐一般是有來客始接受應召，其等來來去去，為警查獲之
    賣淫小姐，亦不必然是自始終日在上開「儂美男士美容生活
    館」接客賣淫之小姐，故縱使賣淫小姐張璧米供稱係於99年
    1 月7日前來上開「儂美男士美容生活館」接客賣淫，亦不
    等同被告邱錦枝即係於當日始頂讓接手經營，是被告邱錦枝
    就此所辯，要無不足，被告邱錦枝與同案被告翁雲龍、鄭甲
    健之上開自白與事實相符，堪以採信。本件罪證明確，被告
    邱錦枝翁雲龍之犯行，足以認定，應依法論科。
三、論罪科刑：
  (一)按刑法第231條第1項前段規定「意圖使男女與他人為性交之
    行為，而引誘、容留或媒介以營利」，所稱「媒介」指居間
    介紹，使男女因行為人之介紹牽線行為而能與他人為性交之
    行為；「容留」指提供為性交行為之場所而言，其中媒介之
    低度行為應為容留之高度行為所吸收，應包括的構成意圖使
    男女與他人為性交行為而容留以營利罪（最高法院94年度臺
    上字第6002號、95年度臺上字第321號判決參照）。核被告
    邱錦枝所為，係犯刑法第231條第1項之意圖使女子與他人為
    猥褻及性交之行為，而容留以營利罪。被告邱錦枝媒介後容
    留女子與男客為猥褻及性交之行為，媒介之低度行為，應為
    容留之高度行為所吸收，不另論罪。
  (二)次按刑事政策若干犯罪行為態樣，本質上原具有反覆、延續
    實行之特徵，立法時既予特別歸類，定為犯罪構成要件之行
    為要素，則行為人基於包括之犯意，在密切接近之一定時、
    地持續實行之複次行為，倘依社會通念，於客觀上認為符合
    一個反覆、延續性之行為觀念者，於刑法評價上，即應僅成
    立一罪，俾免有重複評價、刑度超過罪責與不法內涵之疑慮
    ，此即學理上所稱之「集合犯」，諸如職業性、營業性（如
    經營、常業）或收集性（如收集、散布、製造、販賣）等具
    有重複特質之犯罪均屬之，最高法院著有95年度臺上字第
    1079號判決可參。刑法第231條第1項之罪，以意圖營利為其
    構成要件要素，其營業牟利，本質上即具有反覆性，是行為
    人基於一個經營之決意，在密接一定時間及空間內反覆從事
    媒介女子與他人為性交，於行為概念上，應可認包括的一罪
    ，應僅論以一罪；被告邱錦枝以固定之店面經營，同案被告
    翁雲龍、鄭甲健則受僱於被告邱錦枝，被告被告邱錦枝等3
    人並反覆為前揭犯行，顯係基於一個經營、受僱之決意，在
    密接一定時間及空間內反覆從事容留、媒介女子與他人為猥
    褻及性交行為以營利，揆諸前揭判決意旨，應屬集合犯之包
    括一罪。
  (三)被告邱錦枝與同案被告翁雲龍、鄭甲健間就上開犯行，有犯
    意聯絡及行為分擔，均為共同正犯。
  (四)原審以被告邱錦枝犯罪事證明確，予以論罪科刑，固非無見
    ，惟按量刑之輕重，雖屬事實審法院得依職權自由裁量之事
    項，然仍應受比例原則及公平原則之限制，否則其判決即非
    適法。且刑事審判旨在實現刑罰權分配的正義，故法院對有
    罪被告之科刑，應符合罪刑相當之原則，使輕重得宜，罰當
    其罪，以契合社會之法律感情。本件被告邱錦枝固係頂讓「
    儂美男士美容生活館」之接手經營者，並僱用同案被告翁雲
    龍、鄭甲健，其等犯罪情節雖有不同，然被告邱錦枝本案犯
    罪並無累犯情形，此不同於同案被告翁雲龍有累犯應加重其
    刑之適用，而參酌檢察官於原審對同為坦承犯罪及無累犯適
    用之被告邱錦枝與共同被告鄭甲健2人均為相同之具體求刑
    有期徒刑6月，其有意使被告邱錦枝免於短期自由刑之執行
    ，以啟自新甚明，是為權衡各自犯罪情節、犯罪期間之久暫
    、有無加重刑之適用、犯後坦承態度、檢察官之具體求刑，
    及本於比例原則、公平原則暨兼顧刑罰之目的，原審判決未
    於理由內說明何以檢察官對被告邱錦枝之具體求刑不足採，
    其理由容有不備。被告邱錦枝上訴理由就爭執其係於99年1
    月7日起開始接手經營上開「儂美男士美容生活館」乙節部
    分固無足採，但就其認原審量刑過重乙節，則非無理由，原
    判決既有上述瑕疵，自無可維持，應由本院予以撤銷改判。
  (五)爰審酌被告邱錦枝與同案被告被告翁雲龍、鄭甲健3人貪圖
    私利，不循正當途徑以謀生，被告邱錦枝在上址經營色情行
    業，而雇佣同案被告翁雲龍、鄭甲健從事上開媒介、容留女
    子為猥褻及性交之行為，敗壞社會善良風氣，助長色情氾濫
    ，惟念被告邱錦枝犯後坦承犯行之態度，本案經營時間甚短
    ，惡性較輕，兼衡渠前有妨害風化之前科，此有臺灣高等法
    院被告前案紀錄表附卷可稽，及其本案犯罪動機、目的、手
    段，暨參酌檢察官之求刑，有意令被告邱錦枝自新等一切情
    狀，量處如主文第2項所示之刑，並諭知易科罰金之折算標
    準，以示懲儆及啟自新。
  (六)扣案之臨檢警示遙控器1個、打卡表2張、消費時間表4張、
    營業表1張、服務小姐休假表1張及已使用過的保險套3個，
    係除其中1張書署名「健」之打卡表為共犯即同案被告鄭甲
    健所有外，餘均為共犯即同案被告翁雲龍所有，業據同案被
    告翁雲龍、鄭甲健於警詢及原審審理中供承明確，該等物均
    係均為供犯罪所用之物，應依刑法第38條第1項第2款之規定
    ，在共犯即被告邱錦枝之下宣告沒收。至查獲當日固尚扣有
    大門遙控器1個，因係屬該店之大門遙控器，為日常用品，
    與犯罪無關，爰不另為沒收之諭知。另男客交付張璧米、李
    惠敏收取之性交易所得現金各800元（已經原審法院簡易庭
    依社會秩序維護法裁處），尚未經被告邱錦枝等3人抽成，
    仍各屬該2名女子所有，並非被告邱錦枝等3人共犯所有犯罪
    所得之物，爰均不予宣告沒收，併予敘明。
據上論斷，應依刑事訴訟法第369條第1項前段、第364條、第299
條第1項前段，刑法第28條、第231條第1項、第41條第1項前段、
第38條第1項第2款，刑法施行法第1條之1，判決如主文。
本案經檢察官謝岳錦到庭執行職務。
中    華    民    國   100    年    3     月    8     日
            刑事第五庭  審判長法  官  趙  春  碧
                              法  官  林  宜  民
                              法  官  賴  恭  利
上列正本證明與原本無異。
如不服本判決應於收受送達後10日內，向本院提出上訴書狀，其
未敘述上訴理由者，並得於提起上訴後10日內向本院補提理由書
(均須按他造當事人之人數附繕本)「切勿逕送上級法院」。
                              書記官  林  育  萱
中    華    民    國   100    年    3     月    8     日
附錄本案論罪科刑法條全文：
中華民國刑法第231條
（圖利使人為性交或猥褻罪）
意圖使男女與他人為性交或猥褻之行為，而引誘、容留或媒介以
營利者，處 5 年以下有期徒刑，得併科 10 萬元以下罰金。以
詐術犯之者，亦同。
公務員包庇他人犯前項之罪者，依前項之規定加重其刑至二分之
一。